臺灣高等法院臺中分院刑事判決　　　　96年度上易字第1380號
上　訴　人
即　被　告　甲○○
選任辯護人　曾耀聰　律師
上　訴　人
即　被　告　乙○○
上列上訴人因恐嚇案件，不服臺灣臺中地方法院95年度易字第25
68號中華民國96年 6月26日第一審判決（起訴案號：臺灣臺中地
方法院檢察署95年度偵字第14257號、第14833號），提起上訴，
本院判決如下：
    主    文
原判決撤銷。
甲○○共同犯連續恐嚇取財未遂罪，處有期徒刑玖月，減為有期
徒刑肆月又拾伍日，如易科罰金以銀元佰元即新台幣玖佰元折
算壹日；又犯恐嚇危害安全罪，處有期徒刑肆月，減為有期徒刑
貳月。應執行有期徒刑陸月，如易科罰金以銀元佰元即新台幣
玖佰元折算壹日。
乙○○共同犯恐嚇取財未遂罪，處有期徒刑伍月，減為有期徒刑
貳月又拾伍日，如易科罰金以銀元佰元即新台幣玖佰元折算壹
日。
    事    實
一、甲○○因不滿丙○○就臺灣臺中地方法院檢察署94年度偵字
    第 10233號案件，在檢察官偵查中到庭證稱：甲○○確有貸
    款予彭瓊賢，並約定本金每 1萬元，月息1千5百元等不利於
    甲○○之證言，乃明知其係貸款予彭瓊賢，對於丙○○並無
    債權存在，竟意圖為自己不法之所有之概括犯意，邀同具有
    犯意聯絡之乙○○、「謝明村」（音譯）之成年男子，藉口
    處理債務糾紛為由，於94年11月 4日中午12時30分許至臺中
    市○○區○路 125號「上濱空調興業股份有限公司」（下稱
    上濱公司），吆喝在該公司上班之丙○○要出來處理債務，
    經丙○○出面後，甲○○並當場對丙○○恫嚇：「誰叫你要
    出來作證，要作證就要幫彭瓊賢還15萬元」等語，乙○○則
    拿出 1張管理顧問公司之營業執照，對丙○○恐嚇：「你知
    道我是誰，我是專門討債的，你欠人家錢還不趕快拿出來」
    、「以後你在這邊上班，你給我試試看」等語，以此惡害性
    質之言語恐嚇丙○○，使其心生畏懼，欲迫使丙○○代彭瓊
    賢償還借款，惟仍未得逞。
二、丙○○因甲○○等人前往上濱公司討債滋擾，致遭公司免職
    ，丙○○遂於94年11月 4日晚間10時39分許，以其所有之門
    號0000000000行動電話撥打至甲○○持用門號0000000000號
    行動電話向甲○○質問為何要派人到上濱公司鬧事，導致其
    為公司誤會云云。甲○○聞後，心生不悅，遂另行基於恐嚇
    之犯意，在電話中向丙○○陳稱：「要寄子彈給你」等語，
    以加害生命、身體之事，恐嚇丙○○，使其心生畏懼。
三、甲○○因見丙○○始終未代彭瓊賢清償借款本息債務，乃基
    於同一恐嚇取財目的之概括犯意，於95年5月3日晚間 9時23
    分許，以0000000000門號手機，撥打至丙○○之0000000000
    門號手機，並在電話中表示：「誰叫你要作證，所以要找你
    要錢，我檢察官、警察都不怕，你的家人要特別小心，這二
    天出門要小心，要找人照顧你」、「以後沒有好日子」等語
    ，欲以此惡害性質之言語恐嚇丙○○，使其心生畏懼，欲達
    到迫使丙○○交付金錢，惟仍未得手。
四、案經丙○○告訴及臺中市警察局第一分局報告臺灣臺中地方
    法院檢察署檢察官偵查起訴。
    理    由
一、本院關於證據取捨及理由，除補充如後外，均與原審判決記
    載相同，引用之（如附件）。
二、上訴人即被告甲○○、乙○○於本院審理時仍執前所辯情詞
    否認犯行，並聲請傳訊證人許志明、彭瓊賢為證云云。惟據
    卷內證據情況，堪認被告二人所為上開恐嚇取財犯行及被告
    甲○○另犯恐嚇犯行之罪證明確，足以認定。至於被告請求
    傳訊證人被告甲○○友人許志明及債務人彭瓊賢以證明被害
    人丙○○先前曾允諾代彭瓊賢清償債務云云，經查被害人丙○○乃代彭瓊賢出面與被告甲○○洽談債務糾紛，並告知甲○○其放高利貸之重利行為，會逼死一個好人，並無承擔彭
    瓊賢債務之意思等情，已據丙○○陳明在卷，且被告甲○○
    於警詢時亦供述：丙○○係幫彭瓊賢處理債務，被告與丙○○間雙方並無財務糾紛等語甚明在卷。衡之被告等前所犯貸
    款予洪榮澤、林昱廷、彭瓊賢等人而收取重利犯行之情節，
    均要求各債務人簽發票據以為債權憑證，有本院95年度上訴
    字第 381號刑事判決在卷可稽。是以倘被害人丙○○果真允
    諾願代彭瓊賢清償借款本息債務，被告等當無未要求其簽署
    票據或其他書據為憑之理。況依卷證所示，被害人丙○○係
    代彭瓊賢出面要求被告甲○○降低利息，然借貸雙方並未達
    成合意，更難認丙○○有承擔債務之可能。故本案既已足認
    被害人丙○○確無允諾代彭瓊賢承擔債務屬實，自無再傳訊
    證人林志明或彭瓊賢以證明之必要。是以被告等上訴否認犯
    行，指摘原審判決不當，為無理由。惟原審就被告等犯行論
    罪科刑，固非無見，但查本案被告等犯罪時間均係在中華民
    國96年 4月24日以前，符合中華民國九十六年罪犯減刑條例
    第2條第1項第 3款規定減刑之要件，原審判決不及適用上開
    罪犯減刑條例予以減刑，適用法律允有未洽。且被告甲○○
    經減刑後，其受所受之宣告刑，符合易科罰金之標準，經比
    較新舊刑法第41條之規定適用結果，以修正後之規定，較有
    利於被告甲○○，則原審判決關於被告甲○○部分未及就易
    刑處分之新舊法為比較適用，亦有未當。是以原審判決因減
    刑條例施行後，而有不當之處，自應由本院將原審判決撤銷
    改判。爰審酌被告二人之素行、犯罪之手段、目的，所生危
    害，犯後之態度不佳等一切情狀，分別量處如主文所示之刑
    ，並依中華民國九十六年罪犯減刑條例第 2條第1項第3款規
    定，予以減刑二分之一，並就被告甲○○部分定執行刑及均
    諭知被告二人易科罰金之折算標準。
據上論結，應依刑事訴訟法第373條、第369條第1項前段、第364
條、第299條第1項前段，刑法第 2條第1項前段、第28條、第346
條第1項、第3項、第305條、第25條、修正前第51條第5款、第41
條第1項前段、第56條，罰金罰鍰提高標準條例第1條前段、修正
前罰金罰鍰提高標準條例第 2條，現行法規所定貨幣單位折算新
台幣條例第2條，中華民國九十六年罪犯減刑條例第2條第1項第3
款、第7條、第9條，判決如主文。
本案經檢察官丁○○到庭執行職務。
中　　華　　民　　國　　96　　年　　10　　月　　30　　日
            刑事第三庭  審判長法　官  王  增  瑜
                              法　官  廖  柏  基
                              法　官  蔡  紹  良
上列正本證明與原本無異。
不得上訴。
                              書記官  許  麗  花
中　　華　　民　　國　　96　　年　　10　　月　　30　　日
附錄論罪科刑法條：
刑法第305條
以加害生命、身體、自由、名譽、財產之事，恐嚇他人致生危害
於安全者，處2年以下有期徒刑、拘役或3百元以下罰金。
刑法第346條
意圖為自己或第三人不法之所有，以恐嚇使人將本人或第三人之
物交付者，處6月以上5年以下有期徒刑，得併科1千元以下罰金
。
